【裁判字號】    95,抗更(一),1
【裁判日期】    950505
【裁判案由】    公共危險
【裁判全文】
臺灣高等法院刑事裁定
抗  告  人
即  被  告  甲○○
上列抗告人因公共危險案件，不服臺灣板橋地方法院94年度訴字
第1223號，中華民國95年1月24日駁回上訴之裁定，提起抗告，
經裁定後，由最高法院發回更審，本院裁定如下：
    主  文
原裁定撤銷，發回臺灣板橋地方法院。
    理  由
一、原裁定以：被告甲○○原設籍於臺北縣新莊市○○路25之1
    號，於民國（下同）95年1月23日始遷移至臺北縣三重市○
    ○路○段101巷137號4樓，有法務部戶役政連絡作業系統查詢
    資料、個人基本資料查詢結果等在卷可稽，本院於94年11月
    1日將判決書寄存送達於被告原戶籍地址所在管轄警察局，
    即臺北縣政府警察局新莊分局丹鳳派出所，係合法送達，扣
    除在途期間2日，被告之上訴期間於94年11月23日屆滿。被
    告至94年12月12日始提起上訴，其上訴顯屬違背法律上之程
    式，應予駁回云云。
二、被告提起抗告略以：第一審法院雖於94年11月1日將判決書
    寄存送達於被告原戶籍地址所在管轄警察局即臺北縣政府警
    察局新莊分局丹鳳派出所，惟被告家屬早已於94年8月10 日
    搬離上開地址，提出房屋租賃契約書影本乙紙為證，認原審
    之送達不合法，其上訴尚未逾期，為此提起抗告，請求將原
    裁定（駁回上訴之裁定）撤銷云云。
三、按民事訴訟法第138條所規定之寄存送達，限於不能依同法
    第136條及第137條規定行送達者，始得為之，設其送達之處
    所，雖原為應受送達人之住居所、事務所或營業所而實際上
    已變更者，該原住居所、事務所或營業所，即非應為送達之
    處所，自不得於該原處所為寄存送達（參見最高法院64年台
    抗字第481號民事判例）。
四、經查，依原審卷內之送達資料所載，原審法院先於94年10月
    18 日將本件判決書依被告之住所臺北縣新莊市○○路25之1
    號2樓為送達，但因被告「應受送達人已遷移他處」，由郵
    務機關將該判決退回，有「訴訟（行政）文書不能送達事由
    報告書」一紙附卷可憑（見原審卷第63-1頁）。原審法院於
    94 年10月26日查址，因被告之戶籍仍設於臺北縣新莊市○
    ○路25之1號（見原審卷第65頁），原審法院再依該址送達
    ，送達之郵政人員於94年11月1日將判決書寄存送達於被告
    原戶籍所在地臺北縣新莊市○○路25之1號之警察機關臺北
    縣政府警察局新莊分局丹鳳派出所，此有原審之案卷足憑。
    惟原審於94年10月18日之送達，因「應受送達人已遷移他處
    」，則原審再依該址送達，並為寄存送達，已與前揭規定不
    合。再被告所主張其家人已於94年8月10日從原住所遷移他
    處，亦與郵政機關於原先送達時退回文件之註記「應受送達
    人已遷移他處」相符。又原審於94年9月5日審理時，被告係
    因毒品案件在戒治所執行戒治而由原審法院借提審理（見原
    審卷第67頁所載，被告於94年9月8日始停止戒治），被告雖
    陳稱仍居住於原住所，是否因在戒治所執行戒治之原因而無
    從知悉其家人已遷移他處，非無可能。實情究竟如何？原審
    法院為寄存送達時，抗告人住居所是否已遷移他處？此與判
    斷寄存送達是否合法攸關。原審未詳加調查審認，遽行駁回
    其抗告，顯有未合。
五、綜上所述，抗告意旨指摘原裁定不當，為有理由，爰將原裁
    定撤銷，發回原審法院詳為調查，再為被告是否上訴逾期之
    認定。
據上論斷，應依刑事訴訟法第413條前段，裁定如主文。
中      華      民    國   95    年    5    月   5    日
                      刑事第十一庭
                              審判長法  官  張連財
                                    法  官  楊照男
                                    法  官  林明俊
以上正本證明與原本無異。
如不服本裁定，應於收受送達後五日內向本院提出抗告狀。
                                    書記官  蕭進忠
中    華    民    國    95    年    5     月    9     日


司法院資訊處製作；財團法人民間司法改革基金會備份。
